【裁判字號】    91,訴,1776
【裁判日期】    920318
【裁判案由】    毒品危害防制條例
【裁判全文】
臺灣桃園地方法院刑事判決                        九十一年度訴字第一七七六號
    公  訴  人  臺灣桃園地方法院檢察署檢察官
    被      告  甲○○
右列被告因違反毒品防制條例案件，經檢察官提起公訴（九十一年度毒偵字第二四三
七號)，本院判決如左：
   主  文
甲○○連續施用第一級毒品，處有期徒刑柒月，扣案第一級毒品海洛因貳包（驗餘淨
重零點壹肆公克）沒收銷燬之；又連續施用第二級毒品，處有期徒刑參月，扣案第二
級毒品安非他命柒包（驗餘淨重壹點參伍陸參公克）沒收銷燬之。應執行有期徒刑玖
月，扣案第一級毒品海洛因貳包（驗餘淨重零點壹肆公克）、第二級毒品安非他命柒
包（驗餘淨重壹點參伍陸參公克）均沒收銷燬之。
    事  實
一、甲○○前因施用毒品案件，經強制戒治期滿，由台灣桃園地方法院檢察署檢察官
    於民國九十一年一月九日，以九十年度戒偵字第二八號為不起訴處分確定。詎甲
    ○○猶不思悔改，竟於前開不起訴處分確定後五年內，復基於施用第一級毒品海
    洛因之概括犯意，自前開不起訴處分確定後翌日起至九十一年三月十五日下午某
    時止，連續多次在桃園縣八德市○○路○段一０二二巷二號住處內，以白開水稀
    釋海洛因，再利用針筒注射之方式施用第一級毒品海洛因，又另基於施用第二級
    毒品安非他命之概括犯意，同樣自前開不起訴處分確定翌日起至九十一年三月十
    五日下午某時止，連續多次在前開住處內，以自製玻璃瓶吸食器將第二級毒品安
    非他命燒烤後施用，而為警於九十一年三月十五日二十三時二十分許，在桃園縣
    八德市○○路○段一０二二巷二號住處內前為警查獲，並當場扣得第一級毒品海
    洛因二包（驗餘淨重零點一四公克，包裝重零點四九公克）、第二級毒品安非他
    命七包（驗餘淨重一點三五六三公克）。甲○○並經本院於九十一年六月二十四
    日，以九十一年度毒聲字第一六一五號裁定令入戒治處所施以強制戒治一年，現
    仍於台灣雲林戒治所施以強制戒治中。
二、案經桃園警察局八德分局報告台灣桃園地方法院檢察署檢察官偵查起訴。
    理  由
一、訊據被告甲○○對於右揭犯罪事實均坦承不諱，而被告於九十一年三月十五日二
    十三時二十分許為警查獲後，於翌日三時許所採集之尿液檢體，經警送請桃園縣
    衛生局以ＥＭＩＴ法初步篩檢，再以Ｔｏｘｉ─ＬＡＢ法進行複驗，檢驗結果呈
    嗎啡陽性及安非他命陽性反應，此有該局出具之不法藥物尿液檢定書、桃園縣警
    察局八德分局被採尿人姓名編號對照表各一紙在卷（詳見九十一年毒偵字第六七
    八號卷第四八頁至第四九頁）。另被告於九十一年三月十五日為警查獲時所扣案
    之白色不明粉末共九包（被告否認為其所有，此部分詳如後述），其中在被告甲
    ○○身上起獲之二包白色粉末，經鑑定結果確係含有第一級毒品海洛因成分，合
    計淨重零點一四公克，包裝重零點四九公克，至在被告住處客廳桌上及其管理使
    用之房間內分別起獲白色粉末六包、一包，經鑑定結果含有甲基安非他命成分，
    合計淨重一點四一七一公克，驗餘淨重一點三五六三公克，此有桃園縣警察局八
    德分局扣押筆錄、扣押物品收據、扣押物品目錄表、法務部調查局九十一年四月
    十日調科壹字第０八０００五二０二號鑑定通知書、國防部憲兵司令部刑事鑑識
    中心鑑驗通知書各一紙為憑（見同上偵卷第二十頁至第二二頁、第五十頁、本院
    卷附之資料），已足徵被告甲○○前開任意性自白與事實相符，而堪予採信。又
    被告前因施用毒品案件，經強制戒治期滿，由台灣桃園地方法院檢察署檢察官於
    九十一年一月九日，以九十年度戒偵字第二八號為不起訴處分確定在案等情，有
    上開不起訴處分書、臺灣高等法院被告全國前案紀錄表、刑案資料查註紀錄表、
    本院法務部被告在監在押資料表在卷可稽，堪認被告確前經檢察官為不起訴處分
    確定後，於五年內再犯本件毒品危害防制條例第十條第一項、第二項施用毒品之
    罪。是本件事證明確，被告施用毒品犯行已經證明，應依法論科。
二、核被告甲○○所為，係犯毒品危害防制條例第十條第一項之施用第一級毒品罪及
    同條第二項之施用第二級毒品罪。又被告為警查獲時自其身上或其所管領、使用
    之住處房間內起獲之第一級毒品海洛因二包及第二級毒品安非他命七包（即本件
    扣案之毒品），雖被告否認為其所有，亦查無證據證明確屬被告所有，然被告既
    自承上開毒品亦係供其施用，且九十一年三月十五日為警查獲前有施用扣案毒品
    之行為（見本院九十二年一月二十九日訊問筆錄），是其持有本件扣案第一級及
    第二級毒品之行為，及其施用第一級毒品海洛因、第二級毒品安非他命行為前所
    持有之第一級毒品海洛因、第二級毒品安非他命之行為，既均意在供己施用，其
    持有之低度行為應為施用之高度行為吸收，均不另論罪。而被告多次施用第一級
    毒品海洛因及第二級毒品安非他命之犯行，均時間緊接，分別觸犯犯罪構成要件
    相同之罪名，顯均係各基於概括犯意反覆為之，均應分別依刑法第五十六條連續
    犯規定論以一罪，並依法各加重其刑。又被告所犯前開二罪間，犯意各別，施用
    方法不同，罪名有異，應分論併罰。另公訴人雖僅就被告於九十一年三月十五日
    二十三時二十分許起回溯九十六小時內之施用第一級、第二級毒品部分起訴，惟
    被告其餘施用第一級、第二級毒品犯行，雖未據公訴人起訴，但因與已起訴部分
    ，有連續犯之裁判上一罪關係，業如前述，當為起訴效力所及，依審判不可分之
    原則，本院自均得併予審理，附此敘明。爰審酌被告前因施用毒品案件，業經強
    制戒治期滿，並經檢察官為不起訴處分在案，於五年內再犯本件施用第一級毒品
    及第二級毒品犯行，戕害自身健康，欠缺悔改之意，惟尚能坦承犯行及犯後態度
    頗佳等一切情狀，分別量處如主文所示之刑，並定應執行之刑，以資懲儆。至於
    被告施用第二級毒品罪所處有期徒刑三月部分，原依法應併為諭知易科罰金之折
    算標準，然按數罪併罰中之一罪，依刑法規定得易科罰金，若因與不得易科之他
    罪併合處罰結果而不得易科罰金時，原可易科部分所處之刑，自亦無庸為易科折
    算標準之記載（大法官會議釋字第一四四號解釋意旨參照），故本件就被告所犯
    施用第二級毒品犯行所處有期徒刑三月部分，不再諭知易科罰金之折算標準，附
    此敘明。又扣案之第一級毒品海洛因二包（淨重零點零一四公克，包裝重零點四
    九公克），及第二級毒品安非他命七包（驗餘淨重一點三五六三公克），係屬查
    獲之毒品，雖被告堅詞否認上開毒品為其所有，亦查無證據證明上開扣案毒品確
    屬被告所有，然依毒品危害防制條例第十八條第一項前段規定，不問屬犯人與否
    ，均沒收銷燬之，是本件仍應就上開扣案毒品併予宣告沒收銷燬之。至扣案之吸
    食器一組、止血帶一條、夾鏈帶十六只、安眠藥一顆，並非違禁物，亦非專供施
    用毒品之器具，而被告雖自承係供被告犯本件犯行之用（見本院九十二年一月二
    十九日訊問筆錄），惟均否認為其所有，並辯稱係綽號「小莊」之人（真實年籍
    姓名不詳）所有之物，復查無證據證明上開扣案物品確屬被告所有，遂不予宣告
    沒收，特予說明。
據上論斷，應依刑事訴訟法第二百九十九條第一項前段，毒品危害防制條例第十條第
一項、第二項、第十八條第一項前段，刑法第十一條前段、第五十六條、第五十一條
第五款，判決如主文。
本案經檢察官郭靜文到庭執行職務。
中      華      民國    九十二    年      三      月     十八     日
                                臺灣桃園地方法院刑事第六庭
                                      審判長法  官  周政達
                                            法  官  潘進順
                                            法  官  何俏美
右正本證明與原本無異。
如不服本判決，應於判決送達後十日內向本院提出上訴狀( 應附繕本 )，上訴於
臺灣高等法院。
                                            書記官  王泰元
中      華      民      國     九十二   年      三      月    二十五    日
附錄本案論罪科刑法條
毒品危害防制條例第十條
施用第一級毒品者，處六月以上五年以下有期徒刑。
施用第二級毒品者，處三年以下有期徒刑。


司法院資訊處製作；財團法人民間司法改革基金會備份。
